# 09.29.22 Planning and documentation

## Agenda
1. **Work from last meeting**
2. **Group assignment 2**
3. **Feedback group assignment 1**
4. **JavaDocs**
5. **Documentation**
6. **Work for next meeting**

## Work from last meeting
* **Alle:**
    * **Tenk på ting å legge til code standard document for neste gang.**
    * Sverre: Metoder trenger JavaDocs og kommentarer
    * Kristoffer: SignUp VS Signup, må være konsistente
        * Elin: Verbet er to ord, substantivet er et ord. "Sign up on the signup page".
        * Sverre fikser å endre alt som er skrevet så langt.
* **Kristoffer:**
    * **pom.xml innen fredag**
    * IT WORKS!!! Må bare fikse noen tester som skippes for øyeblikket, problemer med Maven Surefire. Utenom det fungerer det.
    * mvn test kjører ikke.
    * Elin: TestFX må importeres, dependency er fjernet. mvn test fungerer ikke på lærerens HelloJavaFX prosjekt??? Får Maven Surefire issue?
    * Sverre legger til TestFX.
    * **Overføring mellom kontrollere innen torsdag**
    * Problemet var at initalize kjørte før setting av character, fikset nå.
    * **Skrive epost til undass om pom.xml**
    * Undass svarte på det med testene var å endre versjon og clean install uten å kjøre testene. Det fungerte ikke for å fikse Maven Surefire problemene.
    * Kontaktet studass, men han sa han ikke visste om dette og at vi heller skulle spørre techincal assistant.
    * Har kontaktet en technical assistant men han kunne ikke hjelpe. Anbefalte mindre prosjekt, men det hjelper ikke på Maven? Kunne hatt mest basic prosjekt men så lenge Maven ikke kjører hjelper vel ikke det?
    * Hvem kan hjelpe oss???
* **Simon:**
    * **pom.xml innen fredag**
    * Skrevet ovenfor.
    * **Fikse bilde og FXML problemer for character selection og information**
    * Kun fikset for character information fordi appen ikke kjørte for ham, character selection er quick fix though. Simon fikser. I løpet av samtalen begynte laptopen plutselig å fungere? Hva skjer?
    * **Fikse bedre MMI for FXML for login og signup**
    * Fikk ikke fikset fordi det ikke funker i SceneBuilder. Må kanskje fikse med css? Simon prøver på laptop å fikse tekstfarge og bedre MMI.
* **Sverre:**
    * **pom.xml innen fredag**
    * Diskutert ovenfor.
    * **Klassediagram innen torsdag**
    * Har et forslag til det, men ønsker å diskutere det med resten. Tenker å oversette alle diagrammer til Mermaid. Note: Burde heller bruke PlantUML for krav.
    * Elin: Hva skal være en modul, hva er en package og hva er klasse? Vi burde definere dette.
        * Kristoffer: fxui bør være modul siden det er ting man ser, burde holdes separert, mye blir der. All lagring til fil og kommunikasjon mellom brukere burde kanskje være en modul også. Evt. slå sammen med REST API? All logikk bak spillet bør være en egen modul.
        * Diskuterer dette på et senere punkt.
* **Elin:**
    * **Klassediagram innen torsdag**
    * Diskuteres senere.
    * **Issues for ulike arbeidsoppgaver diskutert ovenfor (litt vanskeligere nå som det er borte da)**
    * Laget noen issues, mest for de som må fullføres for Sprint 1, ikke laget for Sprint 2 enda da vi ikke hadde fått oppgavebeskrivelse enda, og det var mye som var udefinert.
    * **Gitpod-tester**
    * Sett på det men hatt PC problemer og også problemer med pom.xml samt manglende TestFX dependency. Burde sette standard for hvordan vi pusher viktige ting. Diskuterer det etterpå.

## Group assignment 2
* Krav:
    * Flere moduler, styres av Maven og hensiktsmessig konfigurasjon(?)
        * "Hensiktsmessig konfigurasjon": Ikke mer dependencies enn det du trenger, f.eks. hvis den ikke bruker TestFX, ikke bruk den i den modulen.
    * Tre-lags arkitektur:
        * Logikk og ui skilles (gjort)
        * Persistens til JSON vha. bibliotek (Jackson f.eks.)
            * Tror Jackson er lagt til som dependency
                * "Jackson is a Java library that can parse JSON."
            * Kan endre på UserDAO slik at den lagrer til JSON istedenfor txt fil
        * Dokumenter filformat
        * "Reflektere over og velge mellom dokumentmetafor (desktop) og implisitt lagring (app)"
            * Hva betyr dette? Må huske å finne ut av
                * Desktop: Explicit opening of files, gå på save og save to file
                * App: Implicit opening, ting lagres av seg selv.
                    * Vårt spill blir app, brukeren lagres implisitt
    * Skrive tester og bruke Jacoco samt andre tillegg
    * Dokumentasjon:
        * Oppdater readme og kommentarer
        * Dokumenter arkitektur med PlantUML (been there done that)
        * Dokumentere valg knyttet til arbeidsvaner, arbeidsflyt og kodekvalitet (f.eks. tilnærming til testing, verktøy for sjekking av kodekvalitet og innstillinger for dem)
* Kan ikke fokusere på dette og ny funksjonalitet før vi får appen til å fungere

## Feedback group assignment 1
* Fikk tilbakemelding 10 min siden :D
* Dokumentasjon:
    * Burde ha fil over hva som skjer per release og hva som gjenstår
    * Diagrammer og dokumentasjon for hele prosjektet skal ikke i release1 mappe, skal ha mappe for prosjektet i sin helhet
    * README for fxui burde flyttes opp, evt. linkes til i øverste README
    * Trenger ikke legge til møtereferat
        * Vi kommer til å fortsette med det, da de skrives i md og er mer oversiktlige for oss å ha på ett sted. Er ikke så mye for å dokumentere for studass/lærere, mer for vår egen del.
* Kodekvalitet:
    * Appen og testene kjører ikke i Gitpod.
        * Gitpod i README med et uhell fjernet. Må legges til igjen.
        * Den funker hvis man er i rett mappe. Kan legge til at den automatisk cd inn i rett mappe når man mvn install.
    * Fjern ut kommentert kode, lag heller issue
* Arbeidsmetodikk:
    * Vi har kontroll på Git
* Andre tanker vi har:
    * Legge til å README hvordan man kjører appen, mvn install osv. allslags.
    * Kan prøve å se hvordan læreren gjør det i hans kode?

## JavaDocs og kommentarer
* Fint med kommentarer i metoder som kan forklare hva kodeblokker nå.
* Vet ikke hvordan man dokumenterer det for kontrollere.
* Del 1: 1. setning forklarer tydelig hva metoden gjør. Deretter hva den gjør hvis alt går greit, og hva den gjør hvis noe går galt (forklarer også hvilke exceptions som blir kastet i tilfellene.)
* Del 2: @param med variabler og hva de inneholder.
* Del 3: @return som forteller hva den returnerer.
* Del 4: @throws med type exception og hvorfor den kaster den, kort og konsist.

## Documentation
* Module VS package VS class
    * Det vi har nå er:
        * Modules: core, fxui
        * Packages:
            * core: users, dbAccess
            * fxui: ui
    * Forslag Kristoffer: Moduler er overordnede ideer om hvordan vi deler opp hoveddeler av spillet, packages blir subseksjoner, litt som hovedoverskrift og underoverskrift.
    * Sverre: Modules skal ha packages som skal kunne bruke hverandre.
    * Case study: dbAccess, er det en module eller ikke?
        * Usikker, dbAccess bruker users sin toString som validerer det som kommer inn. De er tett knyttet til håndtering av users.
    * Kan legge det til i en ADR (architectural decision records)
* ADR (architectural decision records)
    * Design choices and why
* Trenger fremdeles et godt klassediagram for de ulike modulene
* Release docs
* Mappe for overordnede dokumenter
* Sverre har cheatsheet for classes og gode metoder

## Other
* Hvordan fungerer modules og hvordan skal de fungere?
    * I en modul forteller du hvilke pakker du ønsker å la se på, core lar deg kun se på users. fxui importerer core, men noen ganger fungerer det ikke å importere.
* Common base for all branches
    * Branchene og hva som fungerer er litt kaos akkurat nå. Aner ikke hva som fungerer, vi har doble issues. Har vi en stable release på dev? På master? Hva er stabilt?
    * To issues på å fikse Maven:
        * Den ene er gammel. Pom.xml slik som vi tenkte da var egentlig ikke et problem, var bare problem med cd. Denne branchen er også utdatert. Egentlig burde vi ikke laget en ny branch og issue for Maven issues, men kan for nå bare close issuet og slette branchen.
        * Det andre issuet burde omhandle mvn test og cd problemene vi har diskutert ovenfor. Eller dele opp i to issues: en for cd slik at vi kan ha stabil master og en for test for å fikse senere.
    * Stable release:
        * Kristoffer fikser, fikser cd og mvn javafx:run og så pusher til master slik at vi har stable release som alle kan basere seg på.
* Hackathon
    * Lørdag 1. oktober, snacks og god progging!
    * 15.00-03.00! Skaff inn energidrikke :D
    * Simon fikser snacks
    * Kristoffer fikser brus 6pk
    * Sverre fikser koffein
    * Elin fikser ordentlig middagsmat aka pizza OG RGB LIGHTS

## Work for next meeting
* Ikke tid til å diskutere nå, får diskutere imorgen

