# 09.08.22: Requirements meeting
## Agenda
1. **Work from last meeting**
2. **Response from Studass**
3. **Group contract**
4. **Group assignment 1**
5. **Requirements**
6. **Hitboxes and knockback (if time)**
7. **System architecture (if time)**
8. **Work for next meeting**

## Work from last meeting
* **Sverre: Sender mail til et par studasser og spør om hjelp. Juni, Isabell, Eik, osv. Lage kort introduksjon til systemarkitektur, klassestruktur og prosjektplanlegging, noe de andre kan lese for å få et innblikk.**
    * Sendt, fått svar fra studass. Holdt fin presentasjon om prosjektplanlegging og requirements :)
* **Simon: Lage testanimasjon.**
    * Hadde problemer med å weight rig, kan få gjort det innen idag, har ikke fått gjort det enda. Skal se på det før animasjon. Kan bli ferdig med animasjoner til neste torsdag. Skal lage idle, normal attack, og kanskje noen specials.
* **Kristoffer: Tenker på forslag til gode moves samt hit boxes og knockback, litt description for ulike moves som passer til playstyle. Lager move document.**
    * Har ikke fått gjort på knockback og hitbox, må kanskje revamp systemet, expand på hva som bør være med i moves og vil diskutere det med gruppen. Alle moves har descriptions, så trenger bare attributter til moves (range, dmg, knockback, hitbox osv.). Trenger kanskje ide om klassestruktur og hvordan moves lagres for å få nøyere detaljer. Kan ha klart til torsdag.
* **Elin: Kanskje få laget ferdig noe concept art for karakterer**
    * Vært syk, har ikke fått jobbet på dette. Sett litt på references og tenkt litt på hvordan det skal gjøres.

## Response from Studass
* Dokumentasjon av prosess (f.eks. møtereferat), respons var “bruk gitlab fornuftig”... Kan lage gruppe i gitlab med møtereferat. Studass er ikke bekjent med dokumentasjon for prosjektet.
    * Melding på blackboard: Dokumentasjon for hver release plasseres i hver mappe, kalles release1 osv.

## Group contract
* Skrev en sammen nå, Sverre sender til studass for å få godkjent, og når vi får respons, printer Sverre slik at vi kan skrive under.

## Group assignment 1
* Link til gitlab vår: https://gitlab.stud.idi.ntnu.no/it1901/groups-2022/gr2201/gr2201
* Krav:
    * Gitpod og Maven compatible
    * Minst én test
    * Domenelogikk, brukergrensesnitt (JavaFX-GUI) og persistens (fillagring, men ikke nødvendigvis JSON)
        * Usikker på hva som menes med domenelogikk, skal se forelesning etterpå for å se om noe blir sagt om dette
    * Dokumentasjon
    * Gitlab issues med brukerhistorier og assigned workers, samt milepæl
    * To README: en i rot med innhold og hvilken mappe som inneholder prosjektet, en i prosjektet som beskriver hva appen handler om og er ment å gjøre med skjermbilder
* Mange ressurser på blackboard, Kristoffer kan se på dem og se hva som er brukbart.
* To-do-list example
    * Eksempel på brukerhistorie, kan lage en for første iterasjon, der man har en meny der man kan logge inn, se sine karakterer, evt. settings og brukerprofil
* Spørre studass om prosjekt er godkjent og om første iterasjon er tilstrekkelig
    * Sverre sender mail, Sverre har ansvar for kontakt med studass
* Kort to do:
    * Gitpodifisering av repoet og oppsett av første trinn av utviklingsprosjektet
    * Brukerhistorie, definerer tre brukeroppgaver, én for API-et, en for JSON-basert tekstformat og én for GUI-et og begynner på API-et
    * Tester for brukeroppgaver
    * Utførelse av brukeroppgaver

## Requirements
* Release 1 (gruppeinnlevering 1):
    * Bruker skal kunne lage bruker
    * Bruker skal kunne logge inn
    * Brukerdata må lagres lokalt
    * Brukerinformasjon må sjekkes opp mot brukerdata lagret
    * Bruker skal kun kunne velge “Play” eller “Characters” i første omgang. Andre alternativer er grået ut.
    * Klikker brukeren på “Play”, kan de klikke på et utvalg av karakterer. I første omgang bare 3.
    * Brukeren skal kunne klikke på en karakter slik at de blir highlighted og at deres splash art popper opp på venstre side. “Play” knapp nederst er grået ut.
    * Klikker brukeren på “Characters”, kan de klikke på et utvalg av karakterer, i første omgang bare 3.
    * Brukeren skal kunne klikke på en karakter slik de blir tatt til en ny side med informasjon om denne karakteren og deres moveset samt attributter.
    * Grafikk blir dummy characters i første omgang
* Burde kanskje lage Figma og additional artifacts som konseptuell modell, personas, scenarios, UI mockups, UI prototypes…
* Gitlab board istedenfor Trello
* Burde se noe på scrum og sette sprint mål
* Burde se på hvordan man kan gjøre controllers smud i javafx, videoer om game dev i javafx

## Other
* Booking av rom for møter:
    * Simon tar ansvar for rombooking (master of keys)
* Versjonskontroll:
    * Eks. versjon 2.3.4, der 4 referer til commit, 3 referer til en feature, 2 referer til milestone/stable release.
* Agenda for next meeting:
    * Mandagsmøte:
        * Scrum
        * Oppdatering på hvordan det går med arbeidsoppgaver
    * Torsdagsmøte:
        * Definere klassehierarki og systemarkitektur, format på klasser og data
        * Hitboxes and knockback

## Work for next meeting
* Alle: Tenk på navn til spillet :)
* Sverre: Samarbeider med Simon om Figma for v1. Printer gruppekontrakt når studass har godkjent. Spørre studass om prosjekt er godkjent og om første iterasjon er tilstrekkelig. Kommer også med forslag for klassestruktur.
* Kristoffer: Ser på to-do list videoer og ser om det er noe brukbart. Prøver også å se noe på movelist.
* Simon: Jobbe videre med animasjon. Samarbeider med Sverre om Figma for v1.
* Elin: Sette opp brukerhistorie, milestones, issues, board, gitlab ting og maven/gitpod.
